臺灣士林地方法院刑事判決
　　公　訴　人　臺灣士林地方法院檢察署檢察官
　　被　　　告　乙○○
右列被告因公共危險等案件，經檢察官提起公訴（九十年度偵字第一０七六六號、九
十一年度偵續字第八五號），本院合併審理後判決如左：
    主  文
乙○○服用酒類，不能安全駕駛動力交通工具而駕駛，處有期徒刑參月。又因過失傷
害人，處有期徒刑參月。又駕駛動力交通工具肇事，致人受傷而逃逸，處有期徒刑捌
月。應執行有期徒刑壹年。
    事  實
一、乙○○於民國七十八年間，因犯過失致死罪，經臺灣板橋地方法院以七十八年度
    交訴字第九四號判處有期徒刑四月，緩刑二年確定（不構成累犯），仍不知戒慎
    ，明知服用酒類會導致不能安全駕駛動力交通工具，卻放縱己意，於九十年十月
    二十六日晚間七時許，在臺北市南港區某工地內飲用竹葉青酒後，已達不能安全
    駕駛動力交通工具之程度，猶於同日晚間八時許，駕駛車牌號碼ＦＣ—二八二六
    號自用小客車於道路上行駛，欲前往臺北縣土城市○○路上不特定行人及車輛安
    全於不顧。迨該日晚間八時二十分許，乙○○途經臺北縣汐止市○○街與橫科路
    交岔口，欲右轉往國道第三號高速公路（即北二高）交流道時，原應注意依規定
    汽車駕駛人飲用酒類或其他類似物後其吐氣所含酒精濃度超過每公升０‧二五毫
    克或血液中酒精濃度超過百分之０‧０五以上者，不得駕車，亦應注意汽車在雙
    向二車道行駛時，在劃有分向限制線之路段，不得駛入來車之車道內，而依當時
    天候晴、夜間有照明、路面狀態乾燥、無缺陷、無障礙物、視距良好等情形，並
    無不能注意之情事，終因不勝酒力，竟疏未注意，貿然跨越分向限制線駛入來車
    車道，適甲○○騎乘車牌號碼ＰＣＥ—三八五號（起訴書誤載為ＰＣＦ—三八五
    號）重型機車附載其妻丙○○，沿橫科街對向車道駛至，乙○○見狀煞避不及，
    撞及甲○○所騎乘之機車，致甲○○及丙○○人車倒地，甲○○受有右踝扭傷及
    右大腿內側六乘以七公分擦傷、右踝內側一乘以二公分擦傷、右足底二乘以二公
    分擦傷、左大腿外側六乘以三公分擦傷、左膝外側三乘以三公分擦傷、左小腿外
    側二乘以四公分擦傷、左踝外側六乘以一公分擦傷，丙○○則受有左脛骨、腓骨
    骨折、左外踝骨折、左小腿腔室症候群等傷害。詎乙○○於駕駛前開動力交通工
    具肇事，致甲○○與丙○○受傷後，猶往前行駛約五十公尺後始停車，其雖下車
    察看，惟未將姓名及聯絡方式告知自後追趕而至之甲○○，且未聯絡相關救護事
    宜，嗣經路人白裕彬於同日晚間八時十七分許，以0000000000號行動
    電話通知一一九派遣救護車前來，甲○○亦負傷前往附近派出所報案，救護車旋
    於八時二十六分許抵達現場，然乙○○為規避責任，不顧甲○○、丙○○之安危
    ，竟另起犯意，於救護車抵達前，即乘隙駕車逃逸，沿北二高往土城方向行駛，
    因甲○○將路人提供之車號告訴警方，於八時三十分許，經警在北二高南下指標
    十七公里處攔獲乙○○，並於八時五十五分許，經警測試其呼氣所含酒精濃度，
    發現高達每公升一點三七毫克，始查知上情。
二、案經甲○○、丙○○訴由臺北縣警察局汐止分局報請臺灣士林地方法院檢察署檢
    察官偵查起訴。
    理  由
一、右揭事實，業據被告乙○○於本院審理時坦承不諱，其於九十年十月二十六日晚
    間八時二十分許肇事後，隨即經警於八時五十五分許測試飲酒後呼氣酒精濃度為
    每公升一‧三七毫克，有酒精濃度測試單、測試觀察紀錄表、臺北縣警察局汐止
    分局汽車駕駛人酒後生理協調平衡檢測紀錄卡、臺北縣警察局舉發違反道路交通
    管理事件通知單附卷可稽，其飲酒後駕車肇事撞及告訴人甲○○、丙○○，亦有
    警製道路交通事故調查報告表、現場圖在卷足憑，堪認其飲酒後已達不能安全駕
    駛動力交通工具之程度，被告所犯公共危險罪事證明確，其犯行洵堪認定。另被
    告於九十年十月二十六日晚間七時許，已經酒醉，猶駕駛車牌號碼ＦＣ—二八二
    六號自用小客車，在臺北縣汐止市○○街與橫科路交岔口，欲右轉往北二高交流
    道時，因不勝酒力，跨越分向限制線撞及甲○○、丙○○之事實，業據告訴人甲○○、丙○○指訴在卷，復有道路交通事故調查報告表、現場圖附卷可按，而告
    訴人二人確因本件車禍分別受有如事實欄所示之傷害，亦有國立臺灣大學醫學院
    附設醫院診斷證明書二紙在卷供參。按汽車在雙向二車道行駛時，在劃有分向限
    制線之路段，不得駛入來車之車道內，又按汽車駕駛人飲用酒類或其他類似物後
    其吐氣所含酒精濃度超過每公升０‧二五毫克或血液中酒精濃度超過百分之０‧
    ０五以上者，不得駕車，道路交通安全規則第九十七條第二款、第一百十四條第
    二款分別定有明文，被告行車自應注意上述道路交通安全規則，且依當時天候晴
    、夜間有照明、路面狀態乾燥、無缺陷、無障礙物、視距良好等情形，並無不能
    注意之情事，竟疏未注意以致肇事，致人受傷，被告之過失行為與告訴人二人之
    傷害間，具有相當因果關係，被告所犯過失傷害罪事證明確，其犯行堪以認定。
    又被告於前揭時、地駕車肇事致告訴人甲○○、丙○○受傷後，仍駕車逃逸之事
    實，另據告訴人甲○○指訴：肇事後被告往前開，下車過來看一看就上車離去，
    未留下姓名及聯絡電話，並未看到被告報案也未看到其打電話，是一位路人打電
    話報警等語明確，核與證人白裕彬結證情節相符，並有臺北市政府消防局九十一
    年七月二日北市消勤字第０九一三一九六九三００號函附該局救災救護勤務指揮
    中心服務紀錄表、救護紀錄表、臺北縣政府消防局救災救護指揮中心民眾報案電
    話一覽表、行動電話使用人基本資料存卷可考，依上開臺北縣政府消防局救災救
    護指揮中心民眾報案電話一覽表統計九十年十月二十六日晚上八時至八時三十分
    許民眾報案電話紀錄及證人白裕彬之0000000000號行動電話基本資料
    查詢顯示結果，堪認本件係由證人白裕彬於九十年十月二十六日晚上八時十七分
    許，以行動電話通知救護單位前往救護，被告於案發當時，雖攜帶有行動電話，
    卻未立即報案促使救護告訴人。被告復自承：伊未將姓名及聯絡方式告訴余某，
    於救護車到肇事現場前，即自行離去，係因一時緊張又有酒意才跑掉等情在卷，
    顯見被告於肇事後，明知告訴人二人受傷，卻未立即採取救護或其他必要措施，
    與刑法第一百八十五條之四之立法理由「加強救護，減少被害人之死傷」之旨有
    違，且不以當場有其他得為救護之人在場，即得解免其責。綜上所述，足徵被告
    於本院審理時之自白與事實相符，本件事證明確，被告犯行均堪認定，應依法論
    科。
二、核被告所為，係犯刑法第一百八十五條之服用酒類，不能安全駕駛動力交通工具
    而駕駛罪、同法第一百八十五條之四之駕駛動力交通工具肇事，致人受傷而逃逸
    罪及同法第二百八十四條第一項前段之過失傷害罪（起訴書誤載為第二百八十四
    條第二項，應予更正）。被告以一過失傷害犯行致告訴人甲○○、丙○○二人受
    傷，觸犯二罪名，為想像競合犯，告訴人丙○○傷勢較為嚴重，應依刑法第五十
    五條規定，從一重之過失傷害罪處斷。被告肇事逃逸，係在其過失行為發生後，
    為規避責任，乃另行起意之另一行為，被告所犯上開三罪，犯意各別，行為互殊
    ，罪名有異，應予分論併罰（最高法院八十八年度臺上字第七三九六號判決參照
    ）。按道路交通管理處罰條例第八十六條第一項規定，汽車駕駛人，無駕駛執照
    駕車、酒醉駕車、吸食毒品或迷幻藥駕車、行駛人行道或行經行人穿越道不依規
    定讓行人優先通行，因而致人受傷或死亡，依法應負刑事責任者，加重其刑至二
    分之一。被告酒醉駕車，因而致人受傷，就其過失傷害罪部分另應依右開規定加
    重其刑。爰審酌被告有過失致死罪之犯罪前科，有臺灣高等法院被告全國前案紀
    錄表在卷可證，竟不知謹慎、酒後駕車，罔顧交通安全，對道路用路人所生之危
    害程度非輕、犯罪所生致人受傷之損害、告訴人二人所受傷害程度、肇事後不顧
    傷者安危竟然逃逸、犯罪後於本院審理時尚知坦承犯行之態度及被告與告訴人於
    本院九十一年九月十九日庭訊時，以新臺幣（下同）六十萬元達成民事和解，被
    告同意先支付四十萬元，其餘按月給付一萬元，惟被告於九月二十三日發生車禍
    ，右腳受傷住院手術，有臺北市立和平醫院診斷證明書一紙附卷可佐，故至本案
    辯論終結時只籌措三十萬元，未獲告訴人同意，致尚未達成民事和解等一切情狀
    ，分別量處如主文所示之刑，並定其應執行之刑。
據上論斷，應依刑事訴訟法第二百九十九條第一項前段，刑法第一百八十五條之三、
第一百八十五條之四、第二百八十四條第一項前段、第五十五條、第五十一條第五款
，道路交通管理處罰條例第八十六條第一項，罰金罰鍰提高標準條例第一條前段，判
決如主文。
本案經檢察官吳怡明到庭執行職務。
中      華      民      國      九十一      年      十一    月    七    日
                                    臺灣士林地方法院交通法庭
                                        法  官  黃  潔  茹
右正本證明與原本無異。
如不服本判決，應於判決送達後十日內，向本院提出上訴狀。
                                        書記官  柳  瑞  宗
中      華      民      國      九十一      年      十一    月   十五   日
附錄本案論罪科刑法條：
刑法第一百八十五條之三：
　服用毒品、麻醉藥品、酒類或其他相類之物，不能安全駕駛動力交通工具而駕駛者
 ，處一年以下有期徒刑、拘役或三萬元以下罰金。
刑法第一百八十五條之四
  駕駛動力交通工具肇事，致人死傷而逃逸者，處六月以上五年以下有期徒刑。
刑法第二百八十四條第一項前段：
  因過失傷害人者，處六月以下有期徒刑、拘役或五百元以下罰金。
